臺灣臺北地方法院刑事判決　　　　　　　 96年度易字第884號
公　訴　人　臺灣臺北地方法院檢察署檢察官
被　　　告　丁○○
　　　　　　丙○○
上列被告因竊盜案件，經檢察官提起公訴（96年度偵字第5438號
），本院判決如下：
    主  文
丁○○攜帶兇器竊盜，累犯，處有期徒刑拾月，減為有期徒刑伍
月，扣案如附表編號一所示之物沒收；又共同攜帶兇器竊盜，累
犯，處有期徒刑玖月，減為有期徒刑肆月又拾伍日，扣案如附表
編號一二所示之物均沒收。應執行有期徒刑玖月，扣案如附表編
號一二所示之物均沒收。
丙○○共同攜帶兇器竊盜，處有期徒刑捌月，減為有期徒刑肆月
，如易科罰金，以新臺幣壹仟元折算壹日，扣案如附表編號一二
所示之物均沒收。
    事  實
丁○○意圖為自己不法之所有，於民國96年3月9日凌晨1時45分
許，攜帶客觀上足供兇器使用之改造扳手1支，至臺北縣土城市
○○路○段 (起訴書漏載4段)及三民路口附近，竊取戊○○所有
停放該處之車號5G-2239號自小貨車，得手後供己使用。復另行
起意，與丙○○共同基於意圖為自己不法所有之犯意聯絡，於同
年月13日下午10時許 (起訴書誤載為下午9時許)，由丁○○駕駛
上開竊得之自小貨車，搭載丙○○，並攜帶客觀上足供兇器使用
之改造扳手1支、六角扳手2支、鐵撬1支等物，前往乙○○所有
位於臺北縣新店市○○○路13之2號之貨櫃屋，共同竊取該貨櫃
屋之不銹鋼鐵門1面 (價值約新臺幣5,000元)，再以上開貨車運
離現場後離去。嗣於同日下午11時許，行經臺北縣新店市○○路
、松林路口時，經警攔檢查獲，並扣得丁○○所有供竊盜所用之
手套2雙、改造扳手1支等物。
    理  由
一、證人乙○○於檢察官偵查中之證詞，經具結在案，且當事人
    對其陳述於本院準備程序中並未爭執，亦未聲請傳訊，顯已
    放棄詰問權之行使，復無顯不可信之情況，依刑事訴訟法第
    159條之1第2項，其證詞自得作為證據。而該證人於警詢所
    為之證詞，雖亦屬被告以外之人於審判外所為之陳述，然當
    事人於言詞辯論終結前均未爭執其證據能力，本院審酌該言
    詞陳述作成時之情況並無不當之處，適為本案之證據，依刑
    事訴訟法第159條之5第2項規定，得為證據。至其餘資以認
    定被告犯罪事實之非供述證據（詳後述），亦查無違反法定
    程序取得之情形，依同法第158條之4反面規定，均具證據能
    力，合先敘明。
二、訊據被告丁○○、丙○○固坦承以上開戊○○所失竊貨車搬
    運乙○○之不銹鋼鐵門之事實，惟均矢口否認有何竊盜犯行
    ，被告丁○○辯稱：5G-2239號自小貨車係於查獲前一週向
    甲○○所借得，非伊所竊；至不銹鋼鐵門則係甲○○告知伊
    如有經過，可順便帶回云云；被告丙○○則以：不銹鋼鐵門
    是丁○○要伊去幫忙搬運，伊以為該鐵門係甲○○所有云云
    置辯。經查：
  (一)被告丁○○竊取車號5G-2239號自小貨車部分：
　　1.被告丁○○於本院訊問中坦承：「我有偷5G-2239號小貨
　　　車，我拿三角扳手去偷小貨車的，我是在土城市○○路與
　　　三民路口那邊偷的，偷車的時後我是一個人去偷」 (詳本
　　　院卷第30頁反面)、「我承認犯行，都實在」等語 (詳本
　　　院卷第58頁反面)，其於本院之自白係出於任意性，自非
　　  不可採。
    2.證人戊○○發現其所有之5G-2239號自小貨車失竊時間係
      在96年3月9日上午5、6時許，在此之前，最後一次見到該
      車係在同月8日下午9時許，失竊地點為臺北縣土城市○○
      路○段與三民路口等節，業據證人戊○○於本院審理中結
      證屬實，並有臺北縣政府警察局車輛失竊電腦輸入單、車
      輛竊盜車牌失竊資料個別查詢報表在卷可憑，足認5G-223
      9號自小貨車係於96年3月8日下午9時起至翌 (9)日上午5
      、6 時間，在臺北縣土城市○○路○段、三民路口失竊。
      而被告丁○○所使用行動電話0000000**0(詳細門號參閱
      卷內資料)所屬公司，距臺北縣土城市○○路○段、三民路
      口最近之行動電話基地台位置為臺北縣土城市○○路*號*
      樓頂 (詳細住址參閱卷內資料)，此有遠傳電信股份有限
      公司96年6月22日遠傳 (企營)字第09610603437號函附卷
      可稽。再經核被告丁○○所使用之上揭行動電話門號，確
      有於96年3月9日凌晨1時45分47秒至1時53分53秒間，透過
      上述行動電話基地台通話之事實，有雙向通聯紀錄在卷可
      考 (詳本院卷第112頁)，足徵被告丁○○於5G-2239號自
      小貨車失竊時間，確曾出現於該失竊地點無訛。然被告丁○○住所為臺北縣新店市○○路139號，居所為臺北縣深
      坑鄉○○路50號，有其年籍資料可據，其對何以於三更半
      夜出現於上開非屬其活動範圍之失竊地點，無法提出合理
      解釋，顯屬可疑。反觀依被告丁○○所述甲○○使用之00
      00000**8行動電話查詢結果，甲○○於上述失竊時間，多
      於臺北縣土城市○○路、臺北縣三峽鎮○○路出沒，並未
      有透過上開失竊地點附近之行動電話基地台通話之事實，
      有行動電話通聯紀錄、臺灣大哥大股份有限公司96年7月4
      日台信綱 (96)字第1085號函可參，益徵被告丁○○辯稱
      ：該車係甲○○所竊云云，尚難遽信。
    3.至被告丙○○於偵查中固供稱：5G-2239號自小貨車係被
      查獲當日，被告丁○○於臺北縣土城市○○路工廠外，向
      綽號「阿彬 (賓)」所借云云 (詳偵卷第133頁)，然此與
      被告丁○○辯稱：係查獲前一週在土城市○○路所借云云
      (詳偵卷第131頁)相齟齬，自不足為被告丁○○有利之認
      定。
    4.此外，復有被害人戊○○領回失竊汽車所立之贓物認領保
      管單及如附表編號一之物扣案可資佐證，堪信被告丁○○
      首開自白與事實相符，其嗣於本院翻異前供，顯屬事後卸
      責之詞，不足採信。
  (二)被告丁○○、丙○○共同竊取不銹鋼鐵門部分：
    1.被告2人所搬運之不銹鋼鐵門係乙○○所失竊乙節，業據
      證人乙○○於警詢、檢察官訊問中證述明確，並有贓物認
      領保管單、照片2張附卷可參，此部分事實，首堪認定。
    2.被告丁○○於檢察官偵訊中坦承：「 (問：是誰提議去偷
      的?) 我提議的，丙○○沒有表示反對，我們兩個人一起
      將鐵門搬上車」、「阿彬 (賓)是有提醒我們說那裡有一
      塊鐵門，如果我們要的話，就開著車子把鐵門載走」、「
      有想到要去用」、「只是想拿回去而已」 (詳偵卷第132
      、133頁)等語，核與被告丙○○於審判中以證人身分證稱
      ：甲○○提到有鐵門，丁○○即請伊幫忙搬運，伊即一同
      前往乙情相符 (詳本院96年5月28日審判筆錄)。又依卷附
      相片所示 (詳偵卷第66頁)，乙○○之貨櫃屋內有物品陳
      設，該不銹鋼鐵門外觀完整無缺、狀似新穎，顯非無人所
      有之物，被告丁○○亦自承不知該鐵門係何人所有 ( 詳
      本院聲羈卷第5頁、本院96年5月28日審判筆錄)，竟僅因
      甲○○提及有該鐵門之事，即起意搬運載回供己使用，有
      竊盜之不法所有意圖甚明。
    3.被告丙○○於偵查中供稱：「因為阿賓說那個鐵門是他的
      ，我是做鐵工，阿賓要我去幫他修，是直接把鐵門載走」
      、「我去現場的目的是要看這鐵門是否需要帶回來修理」
      、「他 (按即阿賓)說修理好後要給我錢，看我估價多少
      ，我去幫他搬沒有講好要給我多少錢」 (詳本院聲羈卷第
      7頁)；嗣於本院辯稱：係甲○○告知有鐵門，丁○○即請
      伊幫忙搬運 (詳本院96年4月17日準備程序筆錄)各云云，
      其對究係受甲○○委託修繕鐵門而至現場查看該鐵門現況
      ，或係受被告丁○○請託搬運鐵門，所供反覆不一，已難
      盡信。又甲○○僅提及鐵門之事，係被告丁○○主動提議
      載運至劉某住處，被告2人均不知鐵門為何人所有等節，
      迭經被告丁○○於偵查、審理中，以證人身分結證明確 (
      詳偵卷第133頁、本院96年5月28日審判筆錄)；且該鐵門
      客觀上顯非無人所有之物，已如上述，則被告丙○○在未
      究明該鐵門係何人所有情況下，僅聽聞甲○○提及、被告
      丁○○提議載回，對該鐵門係他人所有之物，豈能無所懷
      疑？其率爾同意將之搬運載回丁○○住處，與被告丁○○
      有竊盜之犯意聯絡及行為分擔，亦堪認定。
    4.此外，復有如附表所示之物扣案可佐。
  (三)本件事證已臻明確，被告2人犯行均堪認定，應予依法論科
    。
三、按扣案鐵撬、改造扳手及六角板手均為金屬製，質硬型尖，
    客觀上足以危害他人之生命、身體之安全，自屬兇器。核被
    告2人所為，均係犯刑法第321條第1項第3款加重竊盜罪。被
    告2人就竊取不銹鋼鐵門部分，有犯意聯絡及行為分擔，應
    論以共同正犯。被告丁○○所犯2次加重竊盜犯行，犯意各
    別、行為互殊，應予分論並罰。又被告丁○○前因違反毒品
    危害防制條例、偽造貨幣等案件，分經臺灣高等法院判處有
    期徒刑8月、3年6月確定，復因竊盜案件，經臺灣板橋地方
    法院判處有期徒刑1年確定，前述3罪經臺灣高等法院定應執
    行刑為有期徒刑5年，甫於95年3月28日縮刑期滿執行完畢，
    有臺灣高等法院被告前案紀錄表在卷可查，其於有期徒刑執
    行完畢後5年內，故意再犯本案有期徒刑以上之上開2罪，均
    為累犯，各應依刑法第47條第1項規定加重其刑。爰審酌被
    告丁○○有上述前科，被告丙○○亦有毒品、違反槍砲彈藥
    刀械管制條例、竊盜等前科 (未構成累犯)，有上述前案紀
    錄表在卷可按，渠等素行不佳，且犯後均飾詞否認犯行，未
    見悔意，及所竊財物之價值、目的、手段等一切情狀，分別
    量處如主文所示之刑。另被告2人犯罪時間係在96年4月24日
    之前，合於中華民國九十六年罪犯減刑條例之規定，應依該
    條例第2條第3款規定，減其宣告刑二分之一，並就被告丁○○部分定應執行刑，就被告丙○○部分，諭知易科罰金之折
    算標準。至扣案如附表編號一二所示之物，為供犯罪所用之
    物，且被告丁○○坦承為其所有，應依刑法第38條第1項第2
    款規定宣告沒收；至其餘扣案物，為被告丙○○任職之工廠
    所有之物，業據其供承在卷，非屬被告所有，不予宣告沒收
    ，附此敘明。
據上論斷，應依刑事訴訟法第299條第1項前段，刑法第28條、第
321條第1項第3款、第47條第1項、第41條第1項前段、第51條第5
款、第38條第1項第2款，中華民國九十六年罪犯減刑條例第2條
第1項第3款、第7條、第9條，判決如主文。
本案經檢察官戴文亮到庭執行職務
中　　華　　民　　國　　96　　年　　7 　　月　　30　　日
                        臺灣臺北地方法院刑事第14庭
                                法　官  宋松璟
以上正本證明與原本無異
如不服本判決應於送達後10日內向本院提出上訴狀
　　　　　　　　　　　　　　　　書記官　周小玲
中　　華　　民　　國　　96　　年　　7 　　月　　31　　日
附表
一改造扳手壹支。
二手套貳雙。
三六角扳手貳支。
四鐵撬壹支。
附錄本案論罪科刑法條全文
中華民國刑法第321條
犯竊盜罪而有左列情形之一者，處6月以上、5年以下有期徒刑：
一  於夜間侵入住宅或有人居住之建築物、船艦或隱匿其內而犯
    之者。
二  毀越門扇、牆垣或其他安全設備而犯之者。
三  攜帶兇器而犯之者。
四  結夥三人以上而犯之者。
五  乘火災、水災或其他災害之際而犯之者。
六  在車站或埠頭而犯之者。
前項之未遂犯罰之。
